【裁判字號】    98,台上,4898
【裁判日期】    980827
【裁判案由】    肇事逃逸等罪
【裁判全文】
最高法院刑事判決            九十八年度台上字第四八九八號
上  訴  人  甲○○
上列上訴人因肇事逃逸等罪案件，不服台灣高等法院高雄分院中
華民國九十八年六月三十日第二審判決（九十八年度交上訴字第
二四號，起訴案號：台灣屏東地方法院檢察署九十七年度偵字第
六０七０號），提起上訴，本院判決如下：
    主  文
上訴駁回。
    理  由
一、肇事逃逸部分
按刑事訴訟法第三百七十七條規定，上訴於第三審法院，非以判
決違背法令為理由，不得為之。是提起第三審上訴，應以原判決
違背法令為理由，係屬法定要件。如果上訴理由書狀並未依據卷
內訴訟資料，具體指摘原判決不適用何種法則或如何適用不當，
或所指摘原判決違法情事，顯與法律規定得為第三審上訴理由之
違法情形，不相適合時，均應認其上訴為違背法律上之程式，予
以駁回。本件原判決維持第一審判決論處上訴人甲○○駕駛動力
交通工具肇事，致人死亡而逃逸罪刑（累犯，處有期徒刑八月）
，駁回檢察官此部分在第二審之上訴，已詳敘認定犯罪事實之依
據及憑以認定之理由。從形式上觀察，原判決並無違背法令之情
形。再按刑法第五十九條之酌量減輕其刑，必須犯罪另有其特殊
之原因與環境等，在客觀上足以引起一般同情，認為即予宣告法
定最低刑期，猶嫌過重者，始有其適用；且是否適用以酌量減輕
其刑，事實審法院本有裁量權，不能以原判決未依此規定酌予減
刑，執為合法之第三審上訴理由。觀諸原判決所載，上訴人曾因
違反槍砲彈藥刀械管制條例之罪，經判處有期徒刑一年四月確定
，於民國九十五年十月二十一日執行完畢，復有本件肇事逃逸犯
行，經路人抄下其車號報警查獲等情，難認客觀上符合上開標準
，原判決未予依刑法第五十九條酌量減輕其刑，殊無違法可言。
上訴意旨就原判決業已敘明之量刑審酌事項，請求再行從輕量刑
，顯不足據以辨認原判決已具備違背法令之形式要件。此部分上
訴違背法律上之程式，應予駁回。
二、過失致人於死部分
按刑事訴訟法第三百七十六條所列各罪之案件，經第二審判決者
，不得上訴於第三審法院。原判決撤銷第一審判決，改判仍論處
上訴人刑法第二百七十六條第一項過失致人於死罪刑部分，核屬
刑事訴訟法第三百七十六條第一款之案件，既經第二審判決，自
不得上訴於第三審法院。上訴人一併提起上訴，為法所不許。此
部分上訴為不合法，亦應駁回。
據上論結，應依刑事訴訟法第三百九十五條前段，判決如主文。
中    華    民    國  九十八  年    八    月  二十七  日
                      最高法院刑事第十庭
                          審判長法官  花  滿  堂
                                法官  黃  正  興
                                法官  陳  東  誥
                                法官  林  錦  芳
                                法官  洪  昌  宏
      本件正本證明與原本無異
                                      書  記  官
中    華    民    國  九十八  年    八    月  三十一  日
                                                      Q


司法院資訊處製作；財團法人民間司法改革基金會備份。
